# 请教陈版：非同一控制下资产收购

提问人：跨度防护 时间：2020-04-03 08:05:21
1 、 2019 年，甲公司对乙公司增资，持有80%股权，乙公司无实质经营，主要系收购其土地。收购价 1000 ，账面净资产 100 ，土地账面价值 500 。正产情况下，收购价超过账面净资产 900 ，计入合并层面无形资产即可。目前问题是，乙公司已符合并表条件，但甲公司尚未实际出资。 2 、收购日，乙公司实收资本 300 （均为少数股权）、未分配利润-200，各股东按照认缴比例承担亏损。 3 、收购日至年末净利润-150，净资产-50。
请教陈版： 1 、甲公司未出资情况下，合并层面乙公司无形资产是否仅反映 500 ； 2 、假设 2020 年出资800,2021年出资 200 。 2020 年、 2021 年合并报表分别反映无形资产 1200 、 1400 吗？
3 、收购日抵消分录是否如下：
借：实收资本 300
贷：少数股东权益 300
4 、年末抵消分录是否如下（假设正确，年末少数股东权益为什么按如下计算？）：
借：实收资本 300
借：少数股东损益 30 （收购日至年末净利润-150*20%）
借：期初未分配利润 -200（收购日未分配利润-200）
贷：少数股东权益 70 （“年末净资产-50”-“收购日至年末净利润-150*80%”）

回答人：chenyiwei
如果确定甲公司已控制乙公司，则合并报表层面应完整反映100%的该项土地增值。
如果已经按照认缴出资比例分享收益和承担亏损，则甲在编制合并报表时，在其自身报表中模拟一项对乙的长期股权投资和其他应付款，对乙的报表中模拟一项其他应收款和实收资本/资本公积，在此基础上进行权益和往来的抵销处理。

提问人：跨度防护 时间：2020-04-04 08:05:22
甲公司可以控制乙公司，也就是说在购买日就应该反映土地的价值。假设购买日（ 1 ）乙公司实收资本 1000 ，无形资产 50 ，期末未分配利润-100，净资产 900 ；（ 2 ）甲以 8000 对乙增资，其中 4000 计入乙实收资本， 4000 计入乙资本公积，持有乙80%股权。
根据您的解释，模拟甲乙单体报表
（ 1 ）甲的处理
借：长期股权投资 8000
贷：其他应付款-乙 8000
（ 2 ）乙的处理
借：其他应收款-甲 8000
贷：实收资本 4000
贷：资本公积 4000
据此，购买日甲合并报表抵消如下：
（ 1 ）抵消往来
借：其他应付款 8000
贷：其他应收款 8000
（ 2 ）抵消权益
借：实收资本 5000
借：资本公积 4000
借：无形资产 7280 （购买价8000-乙净资产900*80%）
贷：长期股权投资 8000
贷：少数股东权益 ？？？
请教陈版： 1 、仅模拟对甲乙的报表，实际报表无需处理吧，只是确定好合并层面无形资产及少数股东权益就可以吧？ 2 、按照上述处理，少数股东权益金额是多少？计算逻辑是什么？

回答人：chenyiwei
1 、仅模拟对甲乙的报表，实际报表无需处理。 2 、少数股东权益是将子公司的实收资本和资本公积部分全部归属于少数股东，留存收益部分按认缴比例归属于少数股东。

提问人：c2003l 时间：2020-04-05 08:05:23
借楼主贵贴继续请教陈老师，像这种非同一控制下不构成企业合并，构成资产收购（单一资产）的情况下，资产初始计量金额按照支付对价扣除其他可辨认净资产公允价值后确认，如果存在少数股东，例如购买对方股权80%，存在20%少数股东权益，资产入账价值是否只是母公司享有股权部分，即 1 、入账价值只体现对母公司的价值，不包含少数股东那部分？ 2 、后续摊销是否也只是归属母公司价值进行摊销，该项资产体现归属子公司，摊销是否影响子公司少数股东的当期损益及权益？该部分资产存在减值，是否也是针对母公司价值进行账面价值依据进行计提减值？就像楼上网友问题，无形资产入账价值是否为购买价格扣除可辨认净资产，无形资产是否需要体现少数股东那部分价值？ 谢谢陈老师

回答人：chenyiwei
入账价值仍是100%的，包含少数股东部分，合并报表中也有少数股东权益和少数股东损益。后续资产减值也要100%确认，并体现对少数股东损益和权益的影响。